Inventaris van het archief van de Nederlandse Vertegenwoordiging te Nice (Frankrijk), 1919-1952
Nationaal Archief, Den Haag
Nederlands Consulaat te Nice (Frankrijk)
Consulaat Nice
1919-1952
Z14
0.50 meter; 13 inventarisnummers.
Normale geschreven, getypte en gedrukte documenten, geen bijzondere handschriften.
Nationaal Archief, Den Haag
Nederlandse Vertegenwoordiging Nice
Het archief bevat stukken van het consulaat te Nice betreffende nalatenschappen, het Nederlanderschap en de repatriëring van (in Zuid-Frankrijk verblijvende) Nederlanders. Verder o.a. stukken aangaande de vermeende spionageactiviteiten van C. Berkelouw en de hernaturalisatie van de gravin Aurelia van Limburg-Stirum. Daarnaast zijn de archieven van de organisaties "Association de Secours aux Réfugiés Néerlandais" en "Bureau d'Administration Néerlandais" apart in het archief opgenomen. Deze organisaties waren opgericht voor de opvang èn de administratieve controle van naar Frankrijk gevluchte Nederlanders tijdens de Tweede Wereldoorlog.
Archiefvorming
Geschiedenis van de archiefvormer
Nice of Nizza zoals het tot het begin van deze eeuw werd genoemd, een stad in Zuid-Frankrijk, is de hoofdstad van het departement Alpes Maritimes.
Het ressort van het consulaat te Nice omvatte in de periode 1919-1952 de departementen, Alpes Maritimes, Basses Alpes en Hautes Alpes.
Overige Nederlandse consulaten waren gevestigd te: Abbefille, Bastia, Bayonne, Bordeaux, Boulogne, Brest, Caen, Calais, Calvi, Cannes, Château-d'Oléron, Cher-bourg, Dieppe, Dijon, Duinkerken, Hâvre, Lorient, Saint Malo, Marseille, Metz, Nantes, Nazaire (St), Montauban, Orange, Parijs, Pau, Reims, Rijssel, Rochefort, La Rochelle, Rouen, Roubaix, Royan, Sète, Straatsburg, Toulon, Tour en Valery sur Somme.
In de consulaire registers van Nederlandse onbezoldigde ambtenaren wordt in 1865 voor het eerst melding gemaakt van een consulaat te Nice. In de periode 1896-1952 waren de volgende honoraire Nederlandse consuls in Nice gevestigd:
1894-1910 L. Zegers Veeckens
1910-1912 J.D.W. Berghuys
1912-1915 V.H. Mounier
1916-1918 C. Bosman van Oudkarspel
1918-1930 G. van Haersma de With
1930-1955 E.A.J. de Kuyper
Geschiedenis van het archiefbeheer
Het archief van het consulaat Nice, van "Association de Secours aux Réfugiés Néerlandais" en het archief van het "Bureau d'Administration Néerlandais" werden in 1966 overgebracht naar het departement te 's-Gravenhage.
De verwerving van het archief
Overbrenging van een overheidsarchief
De verwerving van het archief
Het archief is krachtens bepalingen van de Archiefwet overgebracht.
Inhoud en structuur van het archief
2.05
Aanwijzingen voor de gebruiker
Openbaarheidsbeperkingen
Deels openbaar, deels beperkt openbaar (A).
Materiële beperkingen
Aanvraaginstructie
Openbare archiefstukken kunnen online worden aangevraagd en gereserveerd. U kunt dit ook via de terminals in de studiezaal van het Nationaal Archief doen. Om te kunnen reserveren dient u de volgende stappen te volgen:
U maakt een profiel aan op www.gahetna.nl, en logt vervolgens in
Via de archiefinventaris (alleen de beschrijvingen met rode nummers) selecteert u het gewenste archiefstuk door op de knop 'Reserveren' te klikken
In het volgende scherm geeft u aan op welke dag u het archiefstuk wilt inzien
Indien u zich bevindt in de studiezaal en een tafelnummer heeft ontvangen kunt u dit nummer vermelden. Als u geen tafelnummer heeft kunt u tafelnummer 777 laten staan
Vervolgens bevestigt u uw reservering door deze te versturen.
Verwant materiaal
Beschikbaarheid van kopieën
Beschrijving van de series en archiefbestanddelen
- Consulaat, 1.
  - Stukken betreffende nalatenschappen van Nederlanders in het ressort van het consulaat te Nice, 1896 en 1919-1952.; 1-2; 2 pakken
    - A-M, 1
    - R-Z, 2
  - Stukken betreffende Nederlanderschap., 1920 en 1930-1942.; 3; 1 omslag
  - Ingekomen en uitgaande stukken van het Nederlandse consulaat te Nice., 1922-1929.; 4; 1 pak
  - Stukken betreffende C. Berkelouw en haar vermeende spionage activiteiten voor Frankrijk., 1929-1931.; 5; 1 omslag
  - Stukken betreffende de gedragingen van de Nederlandse journalist J.H. Keppel Hesselink., 1935-1937.; 6; 1 omslag
  - Stukken betreffende de hernaturalisatie van de gravin Aurelia van Limburg-Stirum., 1931-1934.; 7; 1 omslag
  - Stukken betreffende de rechtzaak van M.H.C. Jongeneel versus F. Vos., 1936.; 8; 1 omslag
  - Stukken betreffende de repatriatie van Nederlanders uit het ressort van het consulaat Nice., 1944-1945.; 9; 1 omslag
- "Association de Secours aux Réfugiés Néerlandais", 2.
  - Stukken betreffende en afkomstig van de "Association de Secours aux Réfugiés Néerlandais" te Nice., 1940-1944.; 10; 1 omslag
- Bureau d'Administration Néerlandais, 3.
  - Registers van het "Bureau d'Administration Néerlandais"., 1942-1944.; 11-12; 2 delen
    - 1942 okt. 17-1943 dec. 31, 11
    - 1943 dec. 30-1944 okt. 14, 12
  - Stukken betreffende en afkomstig van het "Bureau d'Administration Néerlandais"., 1942-1944.; 13; 1 pak